臺灣橋頭地方法院民事判決
111年度簡上字第120號
上  訴  人  謝來成  
            許綉緞  
上  一  人
訴訟代理人  謝美蘭  
被上訴人    張名儀  
上列當事人間請求侵權行為損害賠償(交通)事件，上訴人對於民
國111年4月15日本院橋頭簡易庭110年度橋簡字第361號第一審判
決提起上訴，本院合議庭於民國111年11月16日言詞辯論終結，
判決如下：
  主  文
上訴駁回。
第二審訴訟費用由上訴人負擔。
   事實及理由
一、上訴人起訴主張：被上訴人於民國109年1月12日下午6時28
    分許，駕駛車牌號碼0000-00號自用小客車行經高雄市仁武
    區澄觀路與澄德路之交岔路口時，本應注意行車速度，應依
    速限標誌或標線之規定，無速限標誌或標線者，行車時速不
    得超過50公里，卻疏未注意，貿然以超過50公里之時速直行
    通過上開路口，致與上訴人謝來成所駕駛並附載上訴人許綉
    緞之車牌號碼00-0000號自用小客車（下稱系爭車輛）發生
    碰撞，上訴人謝來成因此受有頭部外傷併蜘蛛膜下腔出血、
    頭部鈍挫傷、右膝鈍挫傷之傷害，上訴人許綉緞則受有頭部
    外傷併蜘蛛膜下出血、右側第1至4肋骨骨折併血胸及皮下血
    腫、右鎖骨骨折、頭皮及肢體鈍挫傷、右側上恥骨骨折、右
    肩旋轉肌腱破裂、大腦創傷性腦膜下出血伴有意識喪失等傷
    勢，系爭車輛亦因此毀損而報廢(下稱系爭事故)。上訴人謝
    來成、許綉緞因系爭事故分別受有如附表一、二所列之損失
    ，而被上訴人就系爭事故應負擔30％之過失比例，爰依民法
    侵權行為法律關係提起本訴，請求被上訴人賠償上訴人損失
    金額之3成，即上訴人謝來成新臺幣（下同）600,857元、上
    訴人許綉緞5,646,480元等語。並於原審聲明：㈠被上訴人應
    給付上訴人謝來成600,857元，及自110年9月6日書狀送達翌
    日起至清償日止，按年息5％計算之利息；㈡被上訴人應給付
    上訴人許綉緞5,646,480元，及自110年9月6日書狀送達翌日
    起至清償日止，按年息5％計算之利息；㈢願供擔保，請准宣
    告假執行。
二、被上訴人則以：對被上訴人有超速行駛之過失亦不爭執，但
    上訴人謝來成同有未依標誌行駛之過失，應負擔80％之過失
    比例。另對上訴人請求各項金額之答辯如附表一、二所示等
    語置辯。並於原審聲明：㈠上訴人之訴駁回。㈡如受不利判決
    ，願供擔保請准宣告免為假執行。
三、原審審理結果，判決被上訴人一部勝訴，一部敗訴，即命被
    上訴人應給付上訴人謝來成82,624元及法定遲延利息；應給
    付上訴人許綉緞456,905元及法定遲延利息，並為准假、免
    假執行之宣告，暨駁回上訴人其餘請求及假執行之聲請。被
    上訴人就其敗訴部分，並未上訴，此部分業已確定。上訴人
    就其敗訴部分不服，提起上訴，並補陳：有慢性腎臟病的人
    不一定會洗腎，上訴人許綉緞於系爭事故前109年1月6日之
    腎臟指數為腎絲球過濾率eGFR20、肌肝酸2.57ml/dL，當日
    診斷亦有好轉，惟109年1月12日系爭事故發生後住院治療期
    間使用抗生素腎臟指數產生惡化，之後回義大醫院就診時，
    腎臟功能從第三期慢性腎臟病（中度）轉為第五期慢性腎臟
    病，上訴人許綉緞之腎臟指數因系爭事故每況愈下，亦未再
    回復到之前的標準。此外，右肩旋轉肌腱破裂之術後感染不
    能歸咎於上訴人許綉緞腎功能不全、自身照顧能力不全，實
    係因被上訴人開車撞斷上訴人許綉緞鎖骨、肋骨，與因系爭
    事故後造成上訴人許綉緞腎臟損傷（接受關節鏡肩旋轉肌腱
    修補手術前上訴人許綉緞腎臟數已從eGFR20降至eGFR10），
    術後感染之醫療費用應由被上訴人負責，而後上訴人許綉緞
    為治療術後感染使用大量抗生素，亦再進一步加速腎臟指數
    惡化（eGFR10降至eGFR7），最終導致腎臟喪失功能進而需
    要洗腎，被上訴人應負責洗腎相關費用，系爭事故之前，上
    訴人許綉緞還可以去種田，系爭事故後卻領有殘障手冊等語
    ，並於本院聲明：㈠原判決關於駁回上訴人謝來成後開第二
    項之訴，上訴人許綉緞後開第三項之訴及上訴人該部分假執
    行之聲請暨訴訟費用之負擔均廢棄。㈡被上訴人應再給付上
    訴人謝來成518,233元，及自110年9月6日民事起訴狀繕本送
    達翌日起至清償日止，按年息5％計算之利息。㈢被上訴人應
    再給付上訴人許綉緞5,189,575元，及自110年9月6日民事起
    訴狀繕本送達翌日起至清償日止，按年息5％計算之利息。被
    上訴人援引原審之陳述及書狀，並於本院答辯聲明：上訴駁
    回。
四、兩造不爭執事項
  ㈠被上訴人於109 年1 月12日下午6 時28分許，駕駛車牌號碼0
    000-00號自用小客車行經高雄市仁武區澄觀路與澄德路之交
    岔路口時，本應注意行車速度，應依速限標誌或標線之規定
    ，無速限標誌或標線者，行車時速不得超過50公里，卻疏未
    注意，貿然以超過50公里之時速直行通過上開路口，適有上
    訴人謝來成駕駛並附載上訴人許綉緞之系爭車輛，亦疏未依
    標誌指示，而在禁止左轉彎之路口逕行轉彎，致與被上訴人
    車輛發生碰撞，上訴人謝來成因此受有頭部外傷併蜘蛛膜下
    腔出血、頭部鈍挫傷、右膝鈍挫傷之傷害，上訴人許綉緞則
    受有頭部外傷併蜘蛛膜下出血、右側第1 至4 肋骨骨折併血
    胸及皮下血腫、右鎖骨骨折、頭皮及肢體鈍挫傷、右側上恥
    骨骨折、右肩旋轉肌腱破裂、大腦創傷性腦膜下出血伴有意
    識喪失等傷勢。
  ㈡上訴人謝來成、被上訴人就系爭事故應各負擔70％、30％之過
    失比例。
  ㈢上訴人謝來成因系爭事故受有榮民總醫院醫療費用3,185元、
    熱河診所醫療費用49,670元之損失。
  ㈣上訴人許綉緞因系爭事故受有榮民總醫院醫療費用60,724元
    、熱河診所醫療費用95,210元、康毅物理治療所醫療費用72
    0元、健仁醫院109 年10月23日以前之醫療費用135,620元、
    電動床輪椅等輔具支出27,650元、系爭汽車毀損之損失55,0
    00元之損失；並因系爭事故須專人看護276日。
  ㈤上訴人謝來成、許綉緞於系爭事故發生前，係共同從事農作
    ，上訴人謝來成因系爭事故需休養3個月、上訴人許綉緞因
    系爭事故需休養1年。
五、本件爭點：上訴人各得請求之金額以若干元為合理？ 
  ㈠按因故意或過失，不法侵害他人之權利者，負損害賠償責任
    ；不法侵害他人之身體或健康者，對於被害人因此喪失或減
    少勞動能力，或增加生活上之需要時，應負損害賠償責任；
    不法侵害他人之身體、健康、名譽、自由、信用、隱私、貞
    操，或不法侵害其他人格法益而情節重大者，被害人雖非財
    產上之損害，亦得請求賠償相當之金額，民法第184條第1項
    前段、第193條第1項、第195條第1項分別定有明文。又慰藉
    金核給之標準固與財產上損害之計算不同，然非不可斟酌雙
    方身分地位、資力與加害程度，及其他各種情形核定相當之
    數額（最高法院51年台上字第223號判決參照）。
　㈡經查，上訴人既因被上訴人前開過失不法行為而受損，則上
    訴人依侵權行為法律關係請求被上訴人賠償其所受損害，於
    法有據。茲就上訴人請求賠償之項目及金額析述如下：
　⒈附表一編號1、2、附表二編號1、2、3、4（109年10月23日前
    之健仁醫院醫療費用）、5、6部分：此部分未據兩造上訴，
    業已確定。
　⒉附表一編號3、附表二編號7部分（不能工作之損失）：上訴
    人謝來成、許綉緞於系爭事故發生前，係共同從事農作，上
    訴人謝來成因系爭事故需休養3個月、上訴人許綉緞因系爭
    事故需休養1年一節，為兩造所不爭執，堪以認定。而原審
    就上訴人年齡、耕作面積、休養期間、種植作物及收成時間
    、農田亦可僱請他人耕作以及行政院農業委員會公布之109
    年農業統計資料，依民事訴訟法第222條第2項規定，計算上
    訴人謝來成、許綉緞不能工作之損失分別為122,558元、196
    ,092元，認於此範圍之請求，應予准許，逾此範圍之請求，
    則屬無據。兩造就此爭點，並未提出新攻擊或防禦方法，而
    本院所持理由與原判決相同，爰依民事訴訟法第454條第2項
    、第436條之1第3項規定引用之。　
  ⒊附表一編號4部分（謝來成之精神慰撫金）：上訴人謝來成主
    張因系爭事故受傷並請求精神慰撫金20萬元部分，衡以其受
    傷需經歷相當時程以復原，已造成日常生活諸多不便，其主
    張受有相當之身心損害，應屬非虛，是本院審酌卷內所示兩
    造學歷、身分地位、教育程度、經濟狀況、上訴人謝來成所
    受傷勢及被上訴人侵權行為態樣等相關情狀後，認上訴人謝
    來成請求之精神慰撫金以10萬元為適當，逾此範圍之請求，
    則屬無由。至上訴人謝來成主張因照顧許綉緞受有精神壓力
    請求慰撫金130萬元部分，然按民法第195條第3項所謂不法
    侵害他人基於父、母、子、女或配偶關係之身分法益而情節
    重大，係指被害人因事故所受之損害造成被害人與前開有身
    分關係之人在身分關係上發生疏離、剝奪或其他須加以重建
    之重大質量變化（最高法院104年度台上字第1364號判決意
    旨參照）。查上訴人許綉緞所受傷勢為「頭部外傷併蜘蛛膜
    下出血、右側第1 至4 肋骨骨折併血胸及皮下血腫、右鎖骨
    骨折、頭皮及肢體鈍挫傷、右側上恥骨骨折、右肩旋轉肌腱
    破裂、大腦創傷性腦膜下出血伴有意識喪失」，固堪認定上
    訴人謝來成基於與上訴人許綉緞間配偶親誼身分而受有精神
    上之痛苦，惟未足造成上訴人謝來成與其配偶間之關係不能
    圓滿之情形，侵害配偶身分法益之情節尚非重大，則依前開
    規定，上訴人謝來成請求精神慰撫金130萬元部分，尚屬無
    據。
　⒋附表二編號4部分（109年10月27日後之健仁醫院醫療費用）
    ：上訴人許綉緞固主張109年10月27日後支出就診醫療費用4
    9,768元部分，然觀之健仁醫院診斷證明書記載就診原因乃
    術後右肩關節感染所致，有診斷證明書存卷可查（原審卷一
    第65頁），且經原審針對右肩關節感染與系爭事故所受傷勢
    有無因果關係函詢健仁醫院，亦經函復略以：病人右肩關節
    感染，因伴隨腎功能不全，且自身照顧能力不全，無法判斷
    感染的因果關係等語明確（原審卷一第343頁），則在上訴
    人許綉緞右肩關節感染有諸多可能原因之情形下，本院自無
    從認定該等醫療費用之損失亦屬被上訴人應賠償之範疇，從
    而，上訴人許綉緞請求109年10月27日後之健仁醫院就診醫
    療費用49,768元，尚難准許。
　⒌附表二編號8部分（看護費用損失）：上訴人許綉緞因系爭事
    故受傷須專人看護276日一節，為兩造所不爭執，堪以認定
    。本院考量上訴人許綉緞主要係仰賴家人協助照顧，有看護
    證明可參（原審卷一第329頁），並衡以高雄市醫院看護工
    職業工會會員至醫院或居家從事臨時病照顧，每日照顧費用
    12小時為1,000元，24小時為2,000元等情，亦為本院審判職
    務上所已知之事實，而看護費用以每日2,500元計算則應係
    具有特定專業看護工收取之相應報酬數額，本院斟酌上情，
    認上訴人許綉緞請求看護費用以每日2,000元計算，較屬合
    理，故上訴人得請求之看護費用金額應為552,000元，逾此
    範圍之主張，則屬無據。　　
　⒍附表二編號9部分（許綉緞之精神慰撫金）：上訴人許綉緞因
    系爭事故受有前開傷害，需經歷相當時程以復原，已造成日
    常生活諸多不便，其主張受有相當之身心損害，應屬非虛。
    是本院審酌卷內所示兩造學歷、身分地位、教育程度、經濟
    狀況、上訴人許綉緞所受傷勢及被上訴人侵權行為態樣等相
    關情狀後，認上訴人許綉緞請求之精神慰撫金以40萬為適當
    ，逾此範圍之請求，則屬無由。
　⒎附表二編號10至12部分（義大醫院之醫療費用、田安然診所
    之醫療費用、洗腎及右上肢殘障造成日常生活負擔損失、洗
    腎所需計程車費）：
　⑴上訴人許綉緞固主張其原罹有慢性腎臟疾病，因系爭事故所
    受傷勢治療期間，服用大量抗生素，導致慢性腎衰竭達須洗
    腎之程度，故請求被上訴人賠償因腎臟疾病治療之醫療費用
    、聘請看護費用、計程車費等語。然而，上訴人許綉緞之右
    上肢殘障，主要係因術後右肩關節感染所致，難認與系爭事
    故所受傷勢有因果關係，已如前述。又許綉緞是否因系爭事
    故所受傷勢影響，導致其慢性腎衰竭達須洗腎之程度，經原
    審函請高雄榮民總醫院進行鑑定後，鑑定結果係認：許綉緞
    為慢性腎臟病患者，其腎臟病主因為慢性腎絲球炎合併大量
    蛋白尿，其腎功能（腎絲球過濾率）於108年6月為17ml/min
    （血清肌酸酐為2.9mg/dl）為正常人腎功能一成七，其腎臟
    功能衰減速度由病歷資料檢驗報告（108年6月到109年1月；
    註：即系爭事故發生前）做迴歸直線，得知車禍前每月腎絲
    球過濾率衰減為0.3913ml/min，亦代表每年腎絲球過濾率降
    低4.7ml/min，一般腎臟功能衰減速度是固定值，如果許綉
    緞之腎臟衰減速度以固定值計算，2年後即110年6月腎功能
    不到正常人一成，且必須靠洗腎維持生命。因此，許綉緞依
    車禍發生前腎臟功能衰減速度，110年7月開始必須洗腎是可
    以接受的病情時程。綜上，系爭事故與許綉緞洗腎難謂有提
    早洗腎之因果關係等語明灼（原審卷二第123頁至第124頁）
    ，自無從認有其主張因車禍受傷治療導致腎臟功能惡化之情
    形存在。
　⑵上訴人許綉緞固另提出其在義大醫院就診之病歷資料、腎絲
    球過濾率檢驗資料、高雄榮民總醫院病歷資料、健仁醫院病
    歷資料、診斷證明書、相關醫療文章、其他民事判決、身心
    障礙證明、身心障礙鑑定報告等資料（原審卷二第145頁至
    第173頁、本院卷第29頁至第207頁、第241頁至第395頁、第
    419頁至第481頁），而爭執高雄榮民總醫院之上開鑑定報告
    憑信性。然衡以高雄榮民總醫院之鑑定意見乃該院專科醫師
    參酌上訴人許綉緞於義大醫院病歷資料，本於專業知識與臨
    床經驗綜合判斷所得之結論，無論鑑定人資格、鑑定方法、
    論理過程，自形式及實質面而言，尚無瑕疵，自得採為證據
    資料。又腎功能衰減原因，固無法排除病患個人身心狀況、
    其他慢性疾病、生活作息等因素之影響，但縱使上述鑑定結
    果無法涵蓋所有可能原因，亦無從推論上訴人許綉緞之洗腎
    必乃系爭事故影響所造成。加以上訴人許綉緞在系爭事故發
    生後，住院治療時，其腎絲球過濾率經檢驗雖有顯著降低之
    情形，即車禍前之108年6月11日，指數17、108年6月28日，
    指數18…108年10月7日，指數15、109年1月6日，指數20；但
    車禍治療期間，109年2月4日降低至8.7之情況，惟上訴人許
    綉緞在車禍發生過一段期間之109年3月16日，腎絲球過濾率
    之檢驗指數，即有回復至指數15之情形，同有上述檢驗資料
    對照可查。是以，上訴人許綉緞因系爭事故所受傷勢之治療
    ，是否確會造成其腎臟功能惡化，進而導致須洗腎之情形，
    依檢驗數據相互參酌，顯無從審認，而上訴人許綉緞所提其
    他資料亦無法使本院得其腎臟功能確因系爭事故受傷導致惡
    化致須洗腎程度之心證，本院自無從為上訴人許綉緞有利之
    認定。從而，上訴人許綉緞請求被上訴人賠償其因腎臟疾病
    前往義大醫院之醫療費用92,158元、田安然診所之醫療費用
    16,750元、洗腎及右上肢殘障而須聘請看護之日常生活負擔
    損失13,500,000元、洗腎所需計程車費648,000元，均難認
    有理，應予駁回。
　⒏綜上，上訴人謝來成因系爭事故所致損害金額合計為275,413
    元（計算式：榮民總醫院之醫療費用3,185元＋熱河診所之醫
    療費用49,670元＋不能工作損失122,558元＋精神慰撫金100,0
    00元）；上訴人許綉緞因系爭事故所致損害金額合計為1,52
    3,016元（榮民總醫院之醫療費用60,724元＋熱河診所之醫療
    費用95,210元＋康毅物理治療所之醫療費用720元＋健仁醫院
    之醫療費用135,620元＋電動床輪椅等輔具支出27,650元＋系
    爭汽車毀損損失55,000元＋不能工作損失196,092元＋看護費
    用損失552,000元＋精神慰撫金400,000元），堪以認定。　
    　
　㈢末按損害之發生或擴大，被害人與有過失者，法院得減輕賠
    償金額，或免除之；前2項之規定，於被害人之代理人或使
    用人與有過失者，準用之，民法第217條第1項、第3項分別
    定有明文。查上訴人謝來成、被上訴人就系爭事故應各負擔
    70％、30％之過失比例等情，為兩造所不爭執，而上訴人許綉
    緞事故當時為上訴人謝來成車內乘客，其利用上訴人謝來成
    而擴大其活動範圍，上訴人謝來成自為其使用人，故上訴人
    許綉緞就本件上訴人謝來成應負過失責任向被上訴人求償時
    ，亦應予以承擔始為公平，故本件酌減70%賠償責任之結果
    ，上訴人謝來成、許綉緞各得向被上訴人請求賠償之金額應
    為82,624元（計算式：275,413×30％≒82,624，元以下四捨五
    入）、456,905元（計算式：1,523,016×30％≒456,905，元以
    下四捨五入），即堪認定。
六、綜上所述，上訴人謝來成、許綉緞依民法侵權行為法律關係
    ，請求被上訴人給付82,624元、456,905元，及均自110年9
    月6日書狀送達翌日即110年9月10日起至清償日止，按年息5
    ％計算之利息，為有理由，應予准許；逾此範圍之請求，則
    無理由，應予駁回。原審就上開應予准許部分，為被上訴人
    敗訴之判決，並依職權宣告准、免假執行；就不應准許部分
    ，為上訴人敗訴之判決，並駁回該部分假執行之聲請，核無
    不合，上訴意旨猶指摘原判決不當，求予廢棄改判，為無理
    由，應予駁回。
七、本件事證已臻明確，兩造其餘之攻擊防禦方法，經審酌後核
    與判決結果不生影響，爰不逐一論述。
八、據上論結，本件上訴為無理由，判決如主文。
中　　華　　民　　國　　111 　年　　11　　月　　30　　日
                民事第二庭審判長法官　謝文嵐
　　　　　　　　　　　　　　　　法官  許家菱 
　　　　　　　　　　　　　　　　法官　翁熒雪
以上正本係照原本作成。
上訴人謝來成、被上訴人均不得上訴。
上訴人許綉緞如不服本判決，僅得以適用法規顯有錯誤為理由逕
向最高法院提起上訴，但須經本院許可。提起上訴，應於收受送
達後20日內向本院提出上訴狀，同時表明上訴理由，裁判宣示後
送達前提起上訴者，應於判決送達後10日內補提理由書狀，並應
提出委任律師或具有律師資格之人之委任狀，委任有律師資格者
，另應附具律師及格證書及釋明委任人與受任人有民事訴訟法第
466 條之1 第1項但書或第2項所定關係之釋明文書影本，及依上
訴利益額繳納裁判費。
中　　華　　民　　國　　111 　年　　11　　月　  30　　日
                                書記官　陳奕希
附表一：謝來成請求賠償之項目、金額，與被上訴人之答辯
編號 謝來成主張之賠償項目、金額 被上訴人之答辯 1 榮民總醫院之醫療費用3,185元。 (原審卷一第357頁) 不爭執。 （原審卷一第358頁） 2 熱河診所之醫療費用49,670元。 (原審卷一第357頁) 對有支出醫療費用之客觀事實不爭執，但認為並非治療車禍傷勢所必須。 （原審卷一第358頁） 3 謝來成因系爭事故所受傷勢，醫囑須休養3個月，而謝來成在系爭事故發生前，係從事農作，休養3個月期間，農作無人照顧就枯萎，此部分1年產值有900,000元（與許綉緞均分），被告應賠償謝來成不能工作之損失450,000元。 （原審卷一第357頁；卷二第235頁） 對於謝來成因系爭事故所受傷勢須休養3個月不爭執，但謝來成已達退休年齡，且未舉證有實際從事農作之工作損害。 （原審卷一第358頁） 4 精神慰撫金1,500,000元。 （原審卷一第357頁；卷二第235頁） 請求金額過高，認應以40,000元為適當。 （原審卷一第358頁） 謝來成主張之損失金額共2,002,855元，而因系爭事故被上訴人屬肇事次因，故聲明僅請求損失之30％即600,857元（原審卷二第238頁）。   

附表二：許綉緞請求賠償之項目、金額，與被上訴人之答辯
編號 許綉緞主張之賠償項目、金額 被告之答辯 1 榮民總醫院之醫療費用60,724元。 (原審卷一第361頁) 不爭執。 (原審卷一第362頁) 2 熱河診所之醫療費用95,210元。 (原審卷一第361頁) 對有支出醫療費用之客觀事實不爭執，但認為並非治療車禍傷勢所必須。 （原審卷一第362頁） 3 康毅物理治療所之醫療費用720元。 (原審卷一第361頁) 不爭執。 (原審卷一第362頁) 4 健仁醫院之醫療費用185,388 元。 (原審卷一第361頁) 對於109 年10月23日以前至健仁醫院就診，受有醫療費用135,620 元之損失，不爭執。但許綉緞於109年10月27日因右肩旋轉肌腱破裂之術後感染，衍生之醫療費用49,768元，認與系爭事故沒有因果關係。 （原審卷一第358至359頁；第362頁） 5 電動床輪椅等輔具支出27,650元。 (原審卷一第361頁) 不爭執。 (原審卷一第362頁) 6 系爭汽車毀損之損失60,000元，扣除回收補助5,000元，仍有55,000元之損失。 (原審卷一第361頁) 不爭執。 (原審卷一第362頁) 7 許綉緞因系爭事故所受傷勢，醫囑須休養1年，而許綉緞在系爭事故發生前，係從事農作，此部分1年產值有900,000元（與謝來成均分），被告應賠償許綉緞不能工作之損失450,000元。 (原審卷一第361頁) 對許綉緞因系爭事故所受傷勢須休養1年不爭執，但許綉緞已達退休年齡，且未舉證有實際從事農作之工作損害。 （原審卷一第291頁、第362頁） 8 許綉緞因系爭事故所受傷勢，醫囑須專人看護276日，以每日看護費用2,500元計算，受有看護費用損失690,000元。 (原審卷一第361頁) 對許綉緞因系爭事故所受傷勢須專人看護276日不爭執，但全日看護費用應以2,000元計算、半日應以1,000元計算。 （原審卷一第362頁） 9 精神慰撫金3,000,000元 (原審卷一第361頁；卷二第236頁) 請求金額過高，認應以100,000元為適當。 （原審卷一第362頁） 10 許綉緞原罹有慢性腎臟疾病，因系爭事故所受傷勢治療期間，服用大量抗生素，導致慢性腎衰竭達須洗腎之程度，並支出義大醫院之醫療費用92,158元、田安然診所之醫療費用16,750元。 (原審卷二第236頁) 許綉緞請求洗腎之損失，認為與本案無關。 （原審卷二第236頁） 11 許綉緞原罹有慢性腎臟疾病，因系爭事故所受傷勢治療期間，服用大量抗生素，導致慢性腎衰竭達須洗腎之程度，且因右肩旋轉肌腱破裂術後感染造成右上肢殘障，故須專人24小時看護，以每日看護費用2,500元計算餘命15年，受有13,500,000元之日常生活負擔損失。 (原審卷二第236頁) 許綉緞請求洗腎之損失，認為與本案無關。 （原審卷二第236頁） 12 許綉緞原罹有慢性腎臟疾病，因系爭事故所受傷勢治療期間，服用大量抗生素，導致慢性腎衰竭達須洗腎之程度，以每週3次之洗腎計程車費用計算餘命15年，共有648,000元之計程車費用損失。 (原審卷二第236頁) 許綉緞請求洗腎之損失，認為與本案無關。 （原審卷二第236頁） 許綉緞主張之損失金額共18,821,600元，而因系爭事故被告屬肇事次因，故聲明僅請求損失之30％即5,646,480元（原審卷二第238頁）。